# 关于包装物押金

提问人：709046552 时间：2019-08-18 17:12:21
陈版，对于收取的包装物押金不再退还时，如何进行处理，计入其他收入还是营业外收入？

回答人：chenyiwei
考虑这种没收包装物押金的情况是否常见，金额影响是否重大，所没收的押金是否足以涵盖对应的包装物成本，是否相当于直接销售包装物等。

提问人：709046552 时间：2019-08-19 20:16:35
押金常见，金额不重大

回答人：chenyiwei
考虑将押金冲抵被核销的包装物账面价值。如有差额的，作为营业外收入或者销售费用。